臺灣桃園地方法院民事裁定　　　　　　　94年度聲字第1689號
聲　請　人　甲○○
代　理　人　陳傳中律師
相　對　人　乙○○
上列當事人間聲請停止強制執行事件，本院裁定如下：
    主  文
聲請人供擔保新臺幣壹拾壹萬柒仟元或同面額之銀行可轉讓定期
存單後，本院九十四年度執字第一七四一一號返還不當得利事件
之強制執行程序，就相對人之債權額於超過新台幣陸拾陸萬肆仟
玖佰貳拾元及自民國九十三年三月二十二日起至清償日止，按年
息百分之五計算之利息部分，於本院九十四年度訴字第一四八八
號債務人異議之訴事件判決確定前，應暫予停止。
    理  由
一、按有回復原狀之聲請，或提起再審或異議之訴，或對於和解
    為繼續審判之請求，或提起宣告調解無效之訴、撤銷調解之
    訴，或對於許可強制執行之裁定提起抗告時，法院因必要情
    形，或依聲請定相當並確實之擔保，得為停止強制執行之裁
    定。強制執行法第18條第2 項定有明文。次按，法院依強制
    執行法第18條第2 項裁定准許停止強制執行所定之擔保金，
    係備供債權人因停止執行所受損害之賠償，其數額應依標的
    物停止執行後，債權人未能即時受償或利用該標的所受之損
    害額，或其因另供擔保強制執行所受之損害額定之，非以標
    的物之價值為依據（最高法院87年度台抗字第529 號、86年
    度台抗字第442 號裁定參照）。
二、本件聲請人主張：伊僅對相對人之債權額於新台幣（下同）
    70萬元部分主張抵銷，故本件所定擔保金，應以70萬元為判
    定標準。而相對人因停止執行無法立即受償，受有相當於利
    息之損害，若無特別約定，其損害之利息以年息5%計算，而
    聲請人所提之債務人異議之訴經二審即可確定，訴訟期間估
    計為2 年。及目前相對人查封聲請人所有坐落桃園縣龍潭鄉
    ○○○段2 之11地號土地上之房屋，該屋價格超過70萬元甚多
    ，請鈞院從寬認定聲請人應供擔保之金額等語，聲請裁定停
    止本院94年度執字第17411 號返還不當得利事件之強制執行
    如主文所示。
三、經查，本院調取本院94年度執字第17411 號執行卷宗及94年
    度訴字第1488號債務人異議之訴卷宗審究後，認為聲請人之
    聲請為有理由，應予准許。茲審酌本件聲請人所提起之債務
    人異議之訴其訴訟標的金額依其主張應為70萬元，如本件停
    止執行，相對人債權無法立刻獲得清償，將蒙受相當於法定
    遲延利息年息5%之損失，再以司法院訂定之各級法院辦案期
    限實施要點為準，民事第一審審判期限為1 年4 個月，第二
    審為2 年，依此計算上開債務人異議之訴審理所需進行之期
    間，綜上各情，准聲請人以117,000 元供擔保後，於本院94
    年度訴字第1488號債務人異議之訴事件確定前，停止前開執
    行事件中，就相對人之債權額於超過664,920 元及自93年3
    月22日起至清償日止，按年息5%計算之利息部分之強制執行
    程序。
四、爰依強制執行法第18條第2 項，裁定如主文。
中　　華　　民　　國　　94　　年　　11　　月　　24　　日
                  民事第二庭    法　官　范明達
以上正本係照原本作成
如對本裁定抗告，應於收受裁定正本送達後10日內向本院提出抗
告狀，並繳納抗告裁判費新台幣1,000 元。
中　　華　　民　　國　　94　　年　　11　　月　　28　　日
                                書記官　李燕枝
